【裁判字號】    98,簡上,153
【裁判日期】    981221
【裁判案由】    竊盜
【裁判全文】
臺灣基隆地方法院刑事判決             98年度簡上字第153號
上  訴  人
即  被  告  丙○○
上列上訴人即被告因竊盜案件，不服本院基隆簡易庭98年度基簡
字第920號，中華民國98年8月10日第一審刑事簡易判決（原聲請
案號：98年度速偵字第289號），提起上訴，本院管轄之第二審
合議庭判決如下：
    主      文
上訴駁回。
丙○○緩刑貳年。
    事實及理由
一、本案經本院審理結果，認第一審判決以被告丙○○係犯刑法
    第320條第1項之竊盜罪共2次，分別判處被告拘役30日及20
    日，定應執行刑為拘役40日，如易科罰金，以新台幣1,000
    元折算1日，其認事用法均無違誤，量刑亦屬適當，應予維
    持，並引用第一審判決書記載之事實、證據及理由（如附件
    ）。
二、被告即上訴人上訴意旨略以：(1)患有情感性精神分裂症，於
    行為時無辨識能力；(2)已經跟被害人和解，希望法院判輕一
    點，給一個緩刑的機會等語。
三、訊據上訴人即被告丙○○坦承本件竊盜犯行，核與證人即被
    害人丁○○、戊○○於警詢中指述之情節相符，並有贓物認
    領保管單、基隆市警察局第一分局搜索扣押筆錄、扣押物品
    收據、扣押物品目錄表各2份及查獲照片20張附卷可稽，被
    告自白核與事實相符，其竊盜犯嫌均堪認定。
四、核被告丙○○2次所為，均係犯刑法第320條第1項之竊盜罪
    。被告就其竊取丁○○管領之洗髮精、護髮膜等物犯行，是
    在犯罪未經發覺前，主動向警方自首而接受裁判，本院衡量
    其自首犯罪，顯有悛悔之意，且減少司法資源之浪費，就此
    部分，爰依刑法第62條前段規定減輕其刑。被告所犯上開2
    罪，應分論併罰。原審審酌被告不思循正當途徑獲取所需，
    竊取他人財物，法治觀念已有偏差，惟其犯罪所得非鉅，且
    於警詢及偵查中均坦承犯行，犯後態度良好等一切情狀，分
    別判處拘役30日及拘役20日，定應執行刑為拘役40日，如易
    科罰金，以新台幣1,000元折算1日，其認事用法並無違誤，
    量刑亦屬恰當。
五、被告上訴意旨以其罹患情感性精神分裂症，案發那一陣子未
    按時服藥，腦筋一片空白，於行為時無辨識能力，並請法院
    諭知緩刑云云。惟查，有關被告罹患情感性精神分裂症，固
    有行政院衛生署基隆醫院98年7月10日、同年12月11日診斷
    證明書、全民健康保險重大傷病免自行部分負擔證明卡、中
    華民國身心障礙手冊等在卷可參，然被告於本院準備程序中
    自承知道該等衣服、物品非其所有等語，且經本院檢送被告
    就診之所有病歷資料囑請行政院衛生署基隆醫院就被告於本
    件犯行時有無因精神障礙致其不能辨識行為違法或辨識能力
    顯著降低之情形，鑑定結果認：「其（指被告）精神科診斷
    為(1)精神分裂症、(2)輕度智能不足，個案（指被告）於犯行
    當時，並未呈現明顯精神症狀，個案也充分瞭解相關行為的
    『違法性』。故個案行為時並未因精神障礙或其他心智缺陷
    ，致其辨識行為違法或依其辨識而行為之能力顯著降低」，
    有該院98年11月25日基醫精字第0980010331號函所附精神鑑
    定報告在卷可稽，由上開該精神鑑定報告書可知，被告固患
    有精神分裂症，並有輕度智能不足之狀況，然行為時之辨識
    能力並未因此而降低，故被告上訴請求依刑法第19條第2項
    減輕其刑，尚乏依據，是以本件被告上訴為無理由，應予駁
    回。
六、末查，本院審酌被告前未曾受有期徒刑以上刑之宣告，有本
    院被告全國前案紀錄表在卷可按，本件犯行係一時失慮，致
    罹刑章，本院認本件刑之宣告，已足收警惕之效，且被告業
    與證人即被害人「全國日用百貨」（即丁○○任職之商店）
    、戊○○達成民事和解，有和解書2份在卷可稽，是認被告
    所處之刑，以暫不執行為適當，併予宣告緩刑2年，以勵自
    新。
據上論斷，應依刑事訴訟法第455 條之1 第3 項、第368 條、第
373 條，刑法第74條第1 項第1 款，判決如主文。
本案經檢察官乙○○到庭執行職務。
中    華    民    國    98    年    12    月    21    日
                     臺灣基隆地方法院刑事第三庭
                         審判長法  官  鄭景文
                               法  官  陳賢德
                               法  官  陳姵君
以上正本證明與原本無異。
本件判決不得上訴。
中    華    民    國    98    年    12    月    21    日
                               書記官  王佩珠
附件：
臺灣基隆地方法院刑事簡易判決         98年度基簡字第920號
聲  請  人  臺灣基隆地方法院檢察署檢察官
被      告  丙○○  女  52歲（民國○○年○月○日生）
                    身分證統一編號：Ｚ000000000號
                    住基隆市仁愛區○○○路113巷62弄29號
上列被告因竊盜案件，經檢察官聲請以簡易判決處刑（98年度速
偵字第289 號），本院判決如下：
    主  文
丙○○竊盜，處拘役參拾日，如易科罰金，以新台幣壹仟元折算
壹日；又竊盜，處拘貳拾日，如易科罰金，以新台幣壹仟元折算
壹日。應執行拘役肆拾日，如易科罰金，以新台幣壹仟元折算壹
日。
    事實及理由
一、本件犯罪事實及證據均引用檢察官聲請簡易判決處刑書之記
    載（如附件）。
二、核被告丙○○所為，均係犯刑法第320 條第1 項之竊盜罪。
    被告所為本件2 次竊盜犯行，犯罪時、地互異，且侵害之財
    產法益分屬不同人所有，應予分論併罰。另按對於未發覺之
    罪自首而接受裁判者，得減輕其刑，刑法第62條前段定有明
    文；又自首之方式不限於自行投案，僅須於犯罪後，在有偵
    查犯罪職權之公務員知悉犯罪事實與犯罪之人前，向偵查機
    關自承犯罪，並願接受裁判者，即該當於自首之要件（最高
    法院50年台上字第65號、75年台上字第1634號判例可資參照
    ）。本件警方經被害人戊○○報案而到場處理，查悉被告涉
    犯如檢察官聲請簡易判決處刑書犯罪事實欄一所示竊取全國
    日用百貨店之洗髮精、護髮膜各1 瓶之犯行前，被告自行取
    出竊得之洗髮精、護髮膜各1 瓶，並主動向警員坦承該次竊
    盜犯行，而願接受裁判，此有被告警詢筆錄在卷供參，是被
    告該次竊盜犯行，合於自首要件，爰就被告所為該次竊盜犯
    行依法減輕其刑。爰審酌被告不思循正當途徑獲取所需，竊
    取他人財物，法治觀念已有偏差，惟其犯罪所得非鉅，且於
    警詢及偵查中均坦承犯行，犯後態度良好等一切情狀，分別
    量處如主文所示之刑，並均諭知易科罰金之折算標準，另依
    法定其應執行之刑及諭知易科罰金折算標準。
三、依刑事訴訟法第449 條第1 項前段、第454 條第2 項，刑法
    第320 條第1 項、第62條前段、第41條第1 項前段、第51條
    第6 款，刑法施行法第1 條之1 ，逕以簡易判決處刑如主文
    。
四、如不服本判決，得於判決送達之日起10日內，向本院提出上
    訴。
中    華    民    國    98    年    8     月    10    日
                  基隆簡易庭法  官  黃梅淑
以上正本證明與原本無異。
如不服本判決，應於判決送達後10日內，向本院提出上訴書狀，
上訴於本院合議庭，並按他造當事人之人數附具繕本。
中    華    民    國    98    年    8     月    10    日
                            書記官  盧鏡合
附錄所犯法條：
中華民國刑法第320條第1項
（普通竊盜罪）
意圖為自己或第三人不法之所有，而竊取他人之動產者，為竊盜
罪，處 5 年以下有期徒刑、拘役或 5 百元以下罰金。
附件：
臺灣基隆地方法院檢察署檢察官聲請簡易判決處刑書
                                     98年度速偵字第289號
    被      告  丙○○  女  52歲（民國○○年○月○日生）
                        住基隆市仁愛區○○○路113巷62弄
                        29號
                        國民身分證統一編號：Ｚ000000000號
上列被告因竊盜案件，業經偵查終結，認為宜聲請以簡易判決處
刑，茲將犯罪事實及證據並所犯法條分敘如下：
一、丙○○前因竊盜案件，經臺灣基隆法院於民國98年6月17日
    ，以98年度基簡字第752號判決處罰金新臺幣（下同）5000
    元，緩刑2年（不構成累犯）。詎其仍不知警惕，竟意圖為
    自己不法之所有，於98年7月4日12時許，在基隆仁愛區○○
    路55號生活家服飾精品店內，趁精品店負責人戊○○不注意
    之際，以徒手方式竊取陳列架上之紫色花線條女用短杉1件
    （價值約新台幣200元），得手後離去。嗣另行起竊盜犯意
    ，於同月9日12時許，在基隆市○○路51號全國日用百貨店
    內，以相同手法，趁值班店員丁○○不注意時，以徒手方式
    竊取貨架上之花王洗髮精（價值99元）、莎特染燙髮受損護
    髮膜（價值99元）各1瓶得手後離去，丙○○於同日12時許
    再度前往上開精品店時，遭戊○○認出，旋即報警處理，經
    警到達盤查，丙○○自行拿出花王洗髮精、莎特染燙髮受損
    護髮膜各1瓶，並經丙○○同意搜索其住處，扣得紫色花線
    條女用短杉1件而得悉上情。
二、案經基隆市警察局第一分局報告偵辦。
        證據並所犯法條
一、訊據被告對於上揭時、地之犯罪事實均坦承不諱，核與被害
    人丁○○、戊○○指述之情節相符，並有贓物認領保管單、
    基隆市警察局第一分局搜索扣押筆錄、扣押物品收據、扣押
    物品目錄表各2份及查獲照片20張附卷可稽，被告自白核與
    事實相符，其竊盜犯嫌堪予認定。
二、核被告所為，係犯刑法第320條第1項竊盜罪嫌。被告所犯上
    開2次竊盜犯行，犯意個別，行為互殊，請依數罪併罰規定
    論處。請審酌被告之品行，犯罪之動機、目的、手段、所竊
    取財物之價值不高，及犯罪後之態度等一切情狀，量處適當
    之刑，以示懲戒。
三、依刑事訴訟法第451條第1項聲請逕以簡易判決處刑。
    此  致
臺灣基隆地方法院基隆簡易庭
中    華    民    國    98    年    7    月     17    日
                              檢察官  甲  ○  ○
本件正本證明與原本無異
中    華    民    國    98    年    7     月    20    日
                              書記官  陳  文  榮


司法院資訊處製作；財團法人民間司法改革基金會備份。
